【裁判字號】    89,訴,1860
【裁判日期】    900323
【裁判案由】    損害賠償
【裁判全文】
臺灣桃園地方法院民事判決  八十九年度訴字第一八六○號
    原      告  戊○○○
    訴訟代理人  丙○○律師
    複 代 理人  丁○○
                蘇志芳
    被      告  乙○○
    訴訟代理人  甲○○律師
右當事人間請求損害賠償事件，本院判決如左：
    主      文
被告應給付原告新台幣參拾萬元，及自民國八十九年十二月十七日起至清償日止，按
年息百分之五計算之利息。
原告其餘之訴駁回。
訴訟費用由被告負擔三分之一，餘由原告負擔。
本判決原告勝訴部分，於其以新台幣拾萬元為被告供擔保後得假執行，但被告如於假
執行程序實施前，以新台幣參拾萬元為原告預供擔保，得免為假執行。
原告其餘假執行之聲請駁回。
    事      實
甲、原告方面：
一、聲明：
    被告應給付原告新台幣（下同）一百萬元，及自起訴狀繕本送達之翌日起至清償
    日止，按年息百分之五計算之利息，並願供擔保請准宣告假執行。
二、陳述：
    原告係訴外人黃金德之配偶，被告自民國八十八年起至八十九年十一月三日止與
    原告之配偶黃金德連續發生不正常之男女性關係，嚴重損害原告家庭美滿生活之
    權利及基於配偶關係之身分法益情節重大，爰依民法第一百八十四條第一項前段
    、第一百九十五條第三項侵權行為法律關係，請求被告賠償一百萬元之精神慰撫
    金。
三、證據：提出切結書影本、戶籍謄本等為證。
乙、被告方面：
一、聲明：
    駁回原告之訴。如受不利判決，願供擔保請准宣告免為假執行。
二、陳述：
    被告雖承認與原告之配偶發生不正常性關係，然於原告要求被告書立切結書之時
    ，原告即以言明，只要被告保證今後（八十九年十一月三日以後），不再與其配
    偶黃金德聯絡往來，就不追究被告之民刑責任，故今被告若未違反切結書內容之
    約定，原告即不得向被告為何請求。
    理      由
一、查原告主張上開被告自民國八十八年起至八十九年十一月三日止，連續與原告之
    配偶黃金德發生不正常之男女性關係，業據其提出被告書立切結書影本為證，並
    為被告所是認，堪信為真正。被告雖執書立切結書當時，原告言明僅被告今後不
    再與其配偶黃金德聯絡往來，就不予追究被告之民刑責任，認原告不得向被告請
    求云云，然觀之上開切結書僅載明「... 今具結保證，今後不再主動或被動，以
    直接或間接之任何方式與黃金德見面或聯絡，亦不騷擾其家人，如有違反願負法
    律上之責任及放棄抗辯之權利」，而由被告簽名具結，顯此僅係被告單方具結承
    諾，尚難憑此遽認原告有免除其時已經發生對於被告之損害賠償請求權表示，被
    告復未舉其他證據證明原告確有免除債務意思表示，其主張毋庸負賠償之責云云
    ，即乏依據。
二、按不法侵害他人之身體、健康、名譽、自由、信用、隱私、貞操，或不法侵害其
    他人格法益而情節重大者，被害人雖非財產上之損害，亦得請求賠償相當之金額
    。其名譽被侵害者，並得請求回復名譽之適當處分，此規定於不法侵害他人基於
    父、母、子、女或配偶關係之身分法益而情節重大者，準用之，民法第一百九十
    五條第一項、第三項定有明文。被告於原告婚姻關係存續中，連續與其配偶通姦
    ，已如前述，自屬侵害原告基於配偶關係之身分法益而情節重大，原告精神上受
    有痛苦甚明，並足使原告感到不堪。原告請求被告給付慰撫金，依首揭說明，為
    有理由，應予准許。
三、又按慰撫金之賠償其核給之標準固與財產上損害之計算不同，然非不可斟酌雙方
    身分資力與加害程度，及其他各種情形核定相當之數額，最高法院五十一年臺上
    字第二二三號判例意旨參照。本院斟酌原告與其配偶結褵近二十載，婚後育有三
    名子女，被告竟自八十八年起至八十九年十一月三日止連續與原告之配偶通姦，
    率爾侵害原告與其配偶基於婚姻關係雙方應互相協力保持其共同生活之圓滿安全
    及幸福之互負誠實義務，加害情節重大，因此造成原告心理上傷害及精神上痛苦
    及原告係高中畢業業商月入約三萬餘元，被告未陳明其學歷、工作及收入，惟依
    前開切結書所示已承諾不與原告配偶聯絡，且原告復未指陳被告事後有何違反情
    事等一切情狀，認原告請求被告賠償慰撫金一百萬元，尚屬過高，應以賠償三十
    萬元及自本起訴狀繕本送達被告翌日即八十九年十二月十七日起至清償日止，依
    年息百分之五計算之法定遲延利息，為有理由，應予准許。原告逾此部份之請求
    ，為無理由，應予駁回。
四、兩造陳明願供擔保以代釋明，聲請宣告假執行或免為假執行，就原告勝訴部分核
    無不合，爰分別酌定相當擔保金額准許之。原告敗訴部分，其假執行之聲請失所
    附麗，併予駁回。
五、據上論結：本件原告之訴為一部有理由，一部無理由，依民事訴訟法第七十九條
    但書、三百九十條第二項、第三百九十二條，判決如主文。
中      華      民      國    九十    年      三      月    二十三    日
                                臺灣桃園地方法院民事第二庭
~B法      官  熊祥雲
右為正本係照原本作成
如對本判決上訴，須於判決送達後廿日內向本院提出上訴狀
中      華      民      國    九十    年      三      月    二十六    日
~B法院書記官  游  誼


司法院資訊處製作；財團法人民間司法改革基金會備份。
